# 同一控制下交叉持股合并报表抵消分录的问题

提问人：tiger0124 时间：2016-07-28 16:32:39
请教各位：母公司持有A公司80%股权，持有B上市公司70%股权。A公司持有B上市公司3%股份，作为可供出售金融资产核算，并按季度确认公允价值变动损益。母公司编制合并报表抵消分录时，除了进行权益法核算调整，是否需要把A公司列入其他综合收益的公允价值变动损益抵销掉？

回答人：chenyiwei
母公司在编制合并报表时，对A、B都纳入合并报表范围，所以对A持有B的 3 ％股份也要还原到成本，作为集团持有的子公司股份的一部分进行抵销。在合并报表层面不体现长期股权投资（或金融资产）和其他综合收益。

提问人：tiger0124 时间：2016-07-29 10:36:27
谢谢陈版:我没太理解，是不是说需要先把原子公司确认的公允价值变动损益冲回？借：其他综合收益 贷：可供出售金融资产—公允价值变动损益，还原为原持股成本，然后再做合并抵销？

回答人：chenyiwei
是的。